最高法院刑事判決            一○○年度台上字第四三九六號
上  訴  人  李苓英
            劉若鈴
共      同
選任辯護人  林聖鈞律師
上列上訴人等因違反台灣地區與大陸地區人民關係條例案件，不
服台灣高等法院中華民國一○○年六月八日第二審判決（九十九
年度上訴字第三七二九號，起訴案號：台灣台北地方法院檢察署
九十八年度偵字第二三九七四號），提起上訴，本院判決如下：
    主  文
上訴駁回。
    理  由
按刑事訴訟法第三百七十七條規定，上訴於第三審法院，非以判
決違背法令為理由，不得為之。是提起第三審上訴，應以原判決
違背法令為理由，係屬法定要件。如果上訴理由書狀並未依據卷
內訴訟資料，具體指摘原判決不適用何種法則或如何適用不當，
或所指摘原判決違法情事，顯與法律規定得為第三審上訴理由之
違法情形，不相適合時，均應認其上訴為違背法律上之程式，予
以駁回。本件原判決維持第一審論處上訴人李苓英、劉若鈴共同
意圖營利，而使大陸地區人民非法進入台灣地區未遂罪刑（李苓
英為累犯）均予以減刑之判決，駁回彼等在第二審之上訴。已詳
敘認定犯罪事實之依據及憑以認定之理由。並依據卷內資料，說
明證人李伯豪、游湘濃、李建邦、王玉華分別於偵查、第一審、
原審時之證詞，何者可採，何者不可取；起訴書雖記載上訴人等
涉犯台灣地區與大陸地區人民關係條例第七十九條第四項、第一
項之使大陸地區人民非法進入台灣地區未遂罪，惟第一審檢察官
於第一審審理時，當庭變更原起訴法條，認上訴人等係涉犯同條
例第七十九條第四項、第二項之意圖營利使大陸地區人民非法進
入台灣地區未遂罪，且刑事訴訟法第三百條所規定之起訴法條，
應以實行公訴檢察官所指被告所犯法條為準，本案毋庸依該條規
定變更起訴法條；從形式上觀察，原判決並無任何違背法令之處
。至原審檢察官之論告書，雖未及時於原審審判期日終結前送達
予上訴人等，然該論告書所引述之資料，即上訴人等與李伯豪於
偵查、第一審時之陳述等，均出自於本件卷證，而該等證據資料
，原審於審理期日已向上訴人等及彼等選任辯護人提示或告以要
旨，且檢察官亦到庭執行職務，與上訴人、辯護人等分別辯論，
對上訴人等之訴訟防禦權並無妨礙，自不得執此資為上訴第三審
之合法理由。而法官於辦理具體案件，對於事實之認定及法律之
適用，原應自行依其調查所得證據及本於其確信之見解而為判斷
，彼此不受拘束，李建邦、游湘濃於另案之裁判結果，係個案之
判斷，原審法院自不受拘束。又本院為法律審，僅以審核下級審
法院裁判有無違背法令為職責，劉若鈴向本院提出原審宣示判決
後，始由李伯豪所出具之自白承諾書，執以指摘原判決不當，本
院無從審酌，並非適法之第三審上訴事由。上訴意旨未依據卷證
資料，具體指摘原判決如何違背法令，置原判決之論敘於不顧，
徒對原審採證認事及其他自由裁量職權行使，任意指摘，難謂已
符合首揭法定上訴要件。彼等上訴違背法律上之程式，均應予駁
回。
據上論結，應依刑事訴訟法第三百九十五條前段，判決如主文。
中    華    民    國  一○○  年    八    月   十一   日
                      最高法院刑事第十一庭
                          審判長法官  陳  世  淙  
                                法官  陳  東  誥  
                                法官  何  菁  莪  
                                法官  施  俊  堯  
                                法官  洪  昌  宏  
本件正本證明與原本無異
                                      書  記  官  
中    華    民    國  一○○  年    八    月   十五   日
                                                       s